【裁判字號】    97,裁,2584
【裁判日期】    970430
【裁判案由】    進口貨物繳驗不實發票
【裁判全文】
最  高  行  政  法  院  裁  定
                                     97年度裁字第02584號
再 審原 告  幻象電子股份有限公司
代  表  人  甲○○
訴訟代理人  成介之  律師
再 審被 告  財政部基隆關稅局
代  表  人  丘  欣
上列當事人間進口貨物繳驗不實發票事件，再審原告對於中華民
國95年9月21日本院95年度判字第1556號判決，提起再審之訴，
本院裁定如下：
    主  文
再審之訴駁回。
再審訴訟費用由再審原告負擔。
    理  由
一、按再審原告提起再審之訴，應依行政訴訟法第277條第1項第
    4款表明再審理由，此為必須具備之程式。所謂表明再審理
    由，必須指明確定判決有如何合於法定再審事由之具體情事
    ，始為相當，倘僅泛言有何條款之再審事由，而無具體情事
    者，尚難謂已合法表明再審理由。如未表明再審理由，法院
    無庸命其補正。
二、本件再審原告對本院95年度判字第1556號確定判決（下稱原
    判決），提起再審之訴，略以：關稅法第14條（即行為時關
    稅法第5條之1）第1項、第2項所規定稅捐稽徵機關核課稅捐
    之6個月行為期間，性質上應屬除斥期間之性質，且應具有
    排除其他條文之適用餘地。本件系爭來貨係經再審被告依先
    放後核之方式通關放行，再審被告既未於法定追補期間6個
    月內追徵補稅，依法應視為業經核定，再審被告自不得再以
    再審原告有虛報進口貨物價格為由，依海關緝私條例第37條
    第1項按查得之完稅價格計算所漏進口稅額予以追徵及處罰
    ，故原審就此顯有適用法規錯誤之情形。又關稅法第14條（
    即行為時關稅法第5條之1）所謂「納稅義務人應申報之事項
    」，因海關享有實質審查權利，不宜限縮解釋，認僅指「無
    虛報」之情形。原判決以該條文規定「納稅義務人應申報之
    事項」，係指申報事項未虛報之情形，其認定顯有違誤，且
    依此認定，將增加法律所無之限制，亦有違依法行政原則，
    破壞人民對法律之信賴與尊重云云。經核再審原告之上開理
    由，無非重述其在前次再審程序相同之主張，或對原判決已
    詳予論述不採之理由，任意指摘為不當，並未具體表明原判
    決所適用之法規究有如何顯然不合於法律規定，或有如何顯
    然違背法律、司法院解釋或本院判例之情事，難謂已合法表
    明再審理由。依首揭規定，本件再審之訴為不合法，應予駁
    回。
三、依行政訴訟法第278條第1項、第104條、民事訴訟法第95條
    、第78條，裁定如主文。
中    華    民    國    97    年    4     月    30    日
                    最高行政法院第六庭
                        審判長法官  吳  明  鴻
                              法官  鄭  小  康
                              法官  黃  本  仁
                              法官  林  茂  權
                              法官  林  樹  埔
以  上  正  本  證  明  與  原  本  無  異
中    華    民    國    97    年    5     月    1     日
                              書記官  王  福  瀛


司法院資訊處製作；財團法人民間司法改革基金會備份。
